# 陈版及各位高人，内部交易与合并报表

提问人：lxch119 时间：2015-01-23 21:41:26
内部逆流交易，要分部抵消归属母公司的净利润和少数股东损益，那边假设下一年度，子公司按照净利润分配股利了，那合并层面怎么处理？ A公司持有B公司80%股权，合并B公司。假设B公司首次成立（A公司出资 80 ，少数股东出资 20 ），当年仅有一笔交易，销售产品给A公司，成本 90 ，售价 100 。B公司个别报表，实收资本 100 ，未分配利润 10 ，净利润10.（A公司一直未将该商品对外销售。
） 根据目前的合并报表准则，合并的结果利润表为 0 ，归属母公司的所有者权益 80 ，少数股东权益20. 第二年，假设B公司分配股利 6块钱，A公司分得4.8元，少数股东分得1.2元。假设B公司第二年无其他任何经济业务。 那么，第二年合并报表如何编制？合并所有者权益变动表怎么列示这分配的内部交易未实现利润。

回答人：chenyiwei
第二年的合并报表体现为“向少数股东分配股利”1.2元，第二年末的少数股东权益＝ 20 －1.2=18.8，归属母公司股东的权益仍为 80 。